【裁判字號】    92,交聲,1049
【裁判日期】    920714
【裁判案由】    交管條例聲異
【裁判全文】
臺灣板橋地方法院交通事件裁定                九十二年度交聲字第一四九號
    原處分機關  交通部公路總局臺北區監理所板橋監理站
    異  議  人
    即受處分人  甲○○
右列受處分人因違反道路交通管理處罰條例案件，對於交通部公路總局臺北區監理所
板橋監理站民國九十二年六月五日所為之處分（原處分案號：板監違字第字第裁四一
–Ｃ0000000號），聲明異議，本院裁定如左：
    主      文
異議駁回。
    理      由
一、異議意旨略以：民國九十二年四月十七日二十時五十五分許，受處分人即異議人
    甲○○駕駛車號ＧＥＷ–四六九號重機車，行經臺北縣板橋市○○路、正隆路口
    ，因「車牌毀損」遭臺北縣警察局海山分局員警，以北縣警交字第四一─Ｃ0
    000000號違反道路交通管理事件通知單當場攔停舉發。異議人以號牌右下
    角有翹起之事實，但無損壞之事實，並非不能目視，翹起之原因乃行駛路面撞到
    坑洞導致，非人為故意造成，爰聲明異議，請求撤銷原處分等語。
二、按汽車行駛有損毀汽車牌照，使不能辨認其牌號者，處汽車所有人新臺幣二千四
    百元以上四千八百元以下罰鍰，並責令申請換領牌照或改正，道路交通管理處罰
    條例第十三條第一款定有明文。汽車號牌不得損毀使不能辨認其牌號；汽車號牌
    有扭曲懸掛者，以損毀號牌論，道路交通安全規則第十一條第二項、第三項亦有
    明定。
三、經查：本件受處分人即異議人甲○○駕駛車牌號碼ＧＥＷ–四六九號重機車，於
    上開時、地之違規事實，有前揭違反道路交通管理事件通知單影本及採證照片一
    幀附卷可稽，重機車車牌確有彎曲之情事亦為異議人所承認。異議人雖以上開理
    由抗辯，惟依採證照片所示，右下角扭曲程度顯非輕微，號牌最後一個數字「９
    」因彎曲角度關係，辨識度已不似一般車牌，由一般面向無法輕易判讀。又即使
    如異議人所稱係路面坑洞造成號牌扭曲云云，然異議人既已查覺，自應立即予以
    修復，如不能修復亦應報請公路主管機關換發，在修復或換發前自不得行駛。且
    汽車號牌不得損毀使不能辨認其牌號；汽車號牌有扭曲懸掛者，以損毀號牌論，
    道路交通安全規則第十一條第二項、第三項定有明文，前已敘明。從而，本件異
    議人違規行為事證明確，原處分機關依違反道路交通管理處罰條例第十三條第一
    款規定裁處新臺幣二千四百元罰鍰，核無不當。本件聲明異議為無理由，應予駁
    回。
四、據上論結，應依道路交通案件處理辦法第十九條，裁定如主文。
中      華      民      國    九十二    年      七      月      十四    日
                                臺灣板橋地方法院交通法庭
                                    法  官  李君豪
右正本證明與原本無異。
如不服本裁定應於送達後五日內向本院提出抗告狀。
                                    書記官   楊灥
中      華      民      國    九十二    年      七      月      十四    日


司法院資訊處製作；財團法人民間司法改革基金會備份。
